臺灣高等法院臺中分院民事裁定　　　　　 96年度抗字第582號
抗　告　人　甲○○
相　對　人　乙○○
上列抗告人因與相對人間確認抵押權不存在提起再審之訴事件，
對於中華民國96年10月12日臺灣臺中地方法院96年度再字第8號
所為裁定提起抗告，本院裁定如下：
    主  文
抗告駁回。
抗告訴訟費用由抗告人負擔。
    理  由
一、按再審之訴，應於30日之不變期間內提起；前項期間，自判
    決確定時起算，但再審之理由知悉在後者，自知悉時起算，
    民事訴訟法第500條第1項、第2項定有明文。次按提起再審
    之訴之原告，如主張其再審理由知悉在後者，應就所主張之
    事實負舉證之責任，最高法院30年抗字第443號判例意旨可
    資參照。又按民事訴訟法第496條第1項第1款所謂適用法規
    顯有錯誤，係指確定判決違背法規或現存判例解釋者而言，
    故當事人自收受判決正本之送達時，對於判決理由，有無適
    用法規顯有錯誤之情形，即可知悉，故計算是否逾30日之不
    變期間，應自裁判確定時起算，無同法第500條第2項但書再
    審理由知悉在後之適用。至於當事人本人對於法規之瞭解程
    度如何，當不能影響同法第500條第1項、第2項關於30日不
    變期間之起算，最高法院70年度台再字第212號、71年度台
    再字第210號判例意旨復可參照。
二、經查，抗告人係以民事訴訟法第496條第1項第1款、第13款
    規定，對於96年2月16日原法院95年度訴字第2542號確定判
    決（下稱原判決）提起本件再審之訴，自應遵守民事訴訟法
    第500條第1項、第2項所定30日不變期間。雖抗告人主張其
    係另案閱卷有關臺灣板橋地方法院95年度簡上字第226號給
    付票款事件96年7月2日審理筆錄相對人之陳述後，始知原判
    決有適用法規顯有錯誤之違法云云，惟原判決理由是否有適
    用法規顯有錯誤之違法，於抗告人收受該判決時即得知悉，
    其與相對人於另案審理中之陳述無涉，揆諸上開判例，該30
    日之不變期間應自判決確定時起算。抗告人另雖主張原判決
    就相對人於95年10月24日提出之「說明書」及相對人於原審
    所為陳述之證據均疏未斟酌云云，惟該再審理由所稱之「證
    據」於原審審理中既已存在，抗告人於收受原判決時顯已知
    悉該「證據」於原審審理中是否未斟酌，是其30日之不變期
    間亦應自判決確定時起算。又原判決於96年2月16日宣示後
    ，分別於同年3月2日及5日送達相對人、抗告人，並於同年3
    月26日確定，抗告人遲至96年8月1日始具狀提出本件再審之
    訴，有該再審訴狀上之收文章可憑，顯已逾上開民事訴訟法
    第500條第1項規定自判決確定時起算之30日不變期間。從而
    ，抗告人提起本件再審之訴，於法不合，原法院裁定駁回其
    再審之訴，自無不當。抗告意旨並未針對原裁定認定抗告人
    逾期有何不當或違法之處而為抗告，仍執與原裁定理由無關
    之本案實體事項為詞，指摘原裁定不當，求為廢棄，為無理
    由，應予駁回。
三、據上論結，本件抗告為無理由，依民事訴訟法第495條之1、
    第449條第1項、第95條、第78條，裁定如主文。
中　　華　　民　　國　　96　　年　　11　　月　　26　　日
                  民事第三庭    審判長法　官  陳照德
                                      法　官  李平勳
                                      法　官  朱  樑
以上正本係照原本作成。
不得再抗告。
                                      書記官  陳妙瑋
中　　華　　民　　國　　96　　年　　11　　月　　27　　日
                                                      Ｍ
